# 对未进行审计评估的，合并日可辨认净资产的公允价值如何确定合适呢？

提问人：alony 时间：2019-03-28 15:33:22
A 三板公司通过增资控股 B 公司，因未达到重大重组标准，增资时未对 B进行审计评估（因为费用问题企业现在也不同意补）。这样合并日可辨认净资产的公允价值可以直接按账面值吗？其实主要担心有部分软件账面体现不出来。
如果企业坚持不同意做评估，那合并日可辨认净资产的公允价值是直接按账面值确认合适，还是企业自己做个估值来合并比较合适呢？
谢谢！

回答人：chenyiwei
应当以购买日为基准日，进行 “购买对价分摊” 为目的的评估。如果收购方不同意全面评估，至少应对房地产、土地、无形资产等账面价值和公允价值可能存在较大差异的项目单独进行评估，特别是根据《企业会计准则解释第5 号》第一条规定，识别和计量被收购方拥有的，但在其自身报表中未确认的无形资产项目。
如果被审计单位管理层拒绝进行上述工作的，应谨慎考虑对审计意见的影响。